【裁判字號】    97,上易,520
【裁判日期】    971028
【裁判案由】    竊盜
【裁判全文】
臺灣高等法院臺南分院刑事判決         97年度上易字第520號
上  訴  人
即  被  告  甲○○
上  訴  人
即  被  告  乙○○
上二人共同
選任辯護人  彭大勇  律師
            林士龍  律師
上列上訴人因竊盜案件，不服臺灣臺南地方法院九十七年度易字
第六Ｏ三號中華民國九十七年六月三十日第一審判決（起訴案號
：臺灣臺南地方法院檢察署九十七年度偵字第二九七九號），提
起上訴，本院判決如下：
    主  文
原判決撤銷。
甲○○共同犯攜帶兇器竊盜罪，累犯，處有期徒刑拾月。開口扳
手、人字型六角扳手各壹支均沒收。
乙○○共同犯攜帶兇器竊盜罪，處有期徒刑陸月，如易科罰金，
以新臺幣壹仟元折算壹日。開口扳手、人字型六角扳手各壹支均
沒收。
    事  實
一、甲○○前於民國九十五年間，因犯刑法第一百八十五條之三
    公共危險罪及過失致死罪，經臺灣高雄地方法院於九十六年
    六月五日以九十六年度交易字第二一一號判決，各判處有期
    徒刑九月、三月，定應執行有期徒刑十月，經減刑後，於九
    十六年十二月十九日易科罰金執行完畢。詎甲○○猶不知悔
    改，竟與女友乙○○共同基於意圖為自己不法所有之犯意聯
    絡，於九十七年一月六日晚間，由甲○○駕駛車號6562—PX
    號自小客車搭載女友乙○○，於同日晚間十一時四十五分許
    ，行經臺南縣新化鎮全興里水利大圳產業道路旁，甲○○適
    見該處停放有丙○○所有之挖土機一臺停放在該處路燈下，
    甲○○、乙○○二人見四下無人即將車輛停放在該處路旁，
    並均下車後，由乙○○負責把風，甲○○則持其所有客觀上
    具危險性足認為兇器之開口扳手及人字型扳手各一支，先行
    察看後即爬上該挖土機之引擎蓋上，破壞金屬蓋後，竊得一
    二Ｏ伏特蓄電池一顆（價值新臺幣六千元）。嗣因該挖土機
    車主丙○○曾因挖土機等械具遭竊，最近頻聽聞同業之挖土
    機及蓄電池遭竊事宜，擔心其所有挖土機及蓄電池等遭竊，
    遂於該挖土機停放後約晚間九時許，即在該處約八十至一百
    公尺處休息並埋伏看守機具，並於上述時間，聽見甲○○持
    上開工具撬開金屬蓋發出碰之大聲響後立即報警，警方據報
    後駕駛巡邏車至上開處所，甲○○、乙○○見警方巡邏車接
    近，甲○○即將所竊得之蓄電池一顆丟棄在該處農地上，並
    與乙○○二人立即上車，經員警上前盤查，當場在甲○○所
    駕駛車輛腳踏板處扣得其所有之開口扳手、人字型六角扳手
    、破壞剪等物，而查悉上情。
二、案經丙○○訴請臺南縣警察局新化分局報請臺灣臺南地方法
    院檢察署檢察官偵查起訴。
    理  由
壹、證據能力方面：
    被告共同選任辯護人主張證人丙○○於警詢中陳述，為被告
    以外之人於審判外之陳述，無證據能力云云。惟按刑事訴訟
    法第一百五十九條第一項規定：被告以外之人（含共同被告
    、共犯、證人、鑑定人、被害人等）於審判外之言詞或書面
    陳述，除法律有規定者外，不得作為證據。其立法本旨係以
    證人於審判外之言詞或書面陳述，屬於傳聞證據，此項證據
    ，當事人無從直接對於原供述者加以詰問，以擔保其真實性
    ，法院亦無從直接接觸證人而審酌其證言之憑信性，違背直
    接審理及言詞審理之原則，故除具有必要性及信用性情況之
    除外者外，原則上不認其有許容性，自不具證據能力。（最
    高法院九十六年度台上第一二四五號判決意旨參照）如被害
    人於法院審理中到庭以證人之身分接受詰問，被告得對被害
    人於警詢中之陳述加以詰問，自得擔保其陳述之真實性，而
    認有證據能力。本件被害人丙○○於警詢中以告訴人之身分
    所為之陳述，已因其嗣後於原審及本院審理時，以證人之身
    分接受詰問，滿足被告交互詰問權之行使，依上所述，其於
    警詢中之陳述，自應認有證據能力。
貳、實體方面：
一、訊據被告甲○○、乙○○二人固坦承於上開時間由被告甲○○駕駛前述車號自小客車至前開地點，被告甲○○並有下車
    等情不諱，惟均矢口否認有何共犯攜帶兇器竊盜犯行，被告
    甲○○、乙○○均辯稱：當天被告甲○○、乙○○二人只是
    停車在該處聊天，被告甲○○下車是要小解才下車，被告乙○○在車上並未下車云云；共同選任辯護人則以：被告二人
    當日由被告甲○○駕車載被告乙○○返家，因二人為被告乙○○流產之事發生爭執，被告甲○○不想返家仍在吵架，因
    而將車輛停在本案地點舒緩被告二人之情緒，被告甲○○並
    因尿急才下車小解，而被告乙○○則一直待在車上並未下車
    ，而本案除告訴人丙○○供述外，並無其他積極證據可以證
    明被告二人涉犯竊盜罪，且觀告訴人丙○○於警詢及原審審
    理中證述內容有許多前後矛盾、不合常理且與事實不符之處
    ，即證人丙○○於警詢中稱埋伏當時有見機車經過，但在法
    院證述時卻稱沒有機車經過，有關行竊者在何處撬開被害人
    挖土機之金屬蓋部分，證人丙○○於警詢中稱被告甲○○是
    爬上該挖土機引擎蓋上方撬開金屬蓋，但於法院則稱在下面
    即農地撬開金屬蓋，有關告訴人丙○○可否看見行竊者之動
    作，告訴人丙○○於警詢中稱有看見被告甲○○將所竊取的
    蓄電池丟在挖土機旁邊，但於法院則稱沒有辦法看到被告甲○○是否有搬電瓶，顯見證人丙○○所證述內容有前後矛盾
    之情形，又證人丙○○在法院證稱有看見行竊者將電瓶自挖
    土機上搬下來，則當時警方尚未到場，如為被告甲○○行竊
    ，怎麼可能不在最短時間內將竊得之電瓶搬上車後逃逸？且
    證人丙○○又稱在警方到達前之三分鐘被告二人已上車，如
    被告二人有行竊，怎麼可能在上車後仍在現場等待三分鐘，
    並等警方來抓，所以證人丙○○所證述顯不合常理。再者，
    據到現場採證之證人黃正祥均陳稱未在現場採證到任何與被
    告甲○○有關之指印或鞋印，顯見證人丙○○所述內容與事
    實不符。又被告甲○○目前從事尋車、拖吊及廢五金資源回
    收之工作，有固定收入每月薪資約四萬多元至九萬多元，被
    告二人均無任何債務，並無犯此案之動機及理由。警方在被
    告車上所查扣的六角扳手、開口扳手等工具，均是被告甲○○從事上開工作所需之工具，被告甲○○因工作上為方便拿
    取而將扣案工具放置在駕駛座位下，與本案並無任何關係，
    被告二人顯遭冤枉等語。
二、經查：
（一）查證人即被害人丙○○所有並停放在上開處所之挖土機之
      蓄電池遭被告甲○○、乙○○二人竊取後並丟棄在挖土機
      旁之農地上等情，業據證人丙○○於檢察官偵查中、原審
      及本院審理中均到庭具結證述甚詳，即證人丙○○於檢察
      官偵查中證稱：伊當天晚上九時許將挖土機停放在事發之
      空曠處，為方便隔天要施工，最近因挖土機竊盜事情很猖
      獗，所以同業每夜幾乎都會派人看守，並將挖土機停放在
      路燈下，照明充足，當天晚上伊在該處附近已經停留二小
      時，後來看到一臺車開過來，就停在挖土機旁邊，然後有
      二個人下車，其中一個直接走到挖土機旁邊，另一個人則
      下車在附近東張西望，伊雖沒有看清楚靠近挖土機的人拿
      何工具，但有看到該人將挖土機蓄電池的板金撬開，且發
      出很大聲音，因當時是夜間聲音特別清楚，此時伊即打電
      話報警，待警方來後伊才隨警方一起靠近，看見蓄電池丟
      在挖土機旁邊，警方在被告車上有查扣到工具，警方有示
      範這些工具可以用來敲開放蓄電池蓋子的板金，也可以鬆
      開蓄電池的螺絲，伊不可能會認錯人，因當時人車很少，
      且該處道路距離附近住家還有一段距離，二旁都是田地與
      工地，伊與被告二人並無任何仇怨，不會故意誣陷告二人
      ，伊都是實話實說等語；於原審審理中亦證稱：伊之挖土
      機曾於三年前遭竊，之後再購挖土機停放後，晚間就會不
      定時去停放地點查看，當天晚上約九時許至案發地點附近
      等候，警察曾有來盤查過伊，叫伊拿證件出來看，問伊做
      何事，伊有告知警察在顧挖土機，伊停放位置是照明燈下
      方所以可以清楚看到，後來有看見一輛車子停放在伊挖土
      機旁邊後人就下車，當天伊看到下車的有二人，面貌看不
      到，但是一男一女，男的胖胖的，女的瘦瘦的，女生下車
      只是東張西望，男的則將先察看挖土機，之後則將該挖土
      機裝置電瓶、幫浦以上鎖的板金挖開，伊聽到碰一聲，因
      現場很安靜，所以聲音很明顯，伊即打電話報警，因距離
      關係，有看到該男子有搬東西的動作，但不清楚搬何物，
      警方來時先至伊所在位置處，伊看到該男子即被告甲○○
      在挖土機旁邊要到車上，但因太遠沒有看到該人手上拿什
      麼東西，該二人於警車到達前就上車了。伊當天將挖土機
      開到路燈下，所以該挖土機沒有問題，如果沒有電瓶的話
      是無法發動，埋伏期間，除被告二人之車輛停下之外，其
      餘車輛僅是經過均未停下，伊與警方到所停放挖土機之位
      置時，見到電瓶放置在田裡，伊的電瓶有用螺絲鎖住，故
      須用扳手將螺絲旋開才可以拿起來，事後電瓶裝上去挖土
      機仍可使用，但遭破壞板金部分修理費約一、二千元，幸
      好伊在場否則電瓶會被帶走，伊與被告二人均無恩怨，並
      沒有冤枉被告二人，於警局、偵查中所述均實在，案發當
      時情況較清楚，現在細節比較模糊等語；且證人即到場員
      警鄭志勇亦於檢察官偵查中及原審審理中到庭證述查獲過
      程甚詳，即證人鄭志勇證稱：當天晚上十一時許伊有巡邏
      至案發現場，有看到丙○○在附近暗處之樹後方，伊有過
      去詢問，丙○○表示最近機具竊案很多，所以在該處埋伏
      ，丙○○埋伏的地方距離挖土機之間沒有東西阻隔，是個
      空曠的地方，伊即留下派出所電話並告知如有狀況可立即
      聯繫，警方可以較快到現場，伊當時還有到挖土機所在地
      方巡視，挖土機停放在路燈下並未發現異狀，回到派出所
      後不到十分鐘就接到丙○○的電話表示說案發地點發生竊
      案，警方到現場後先問丙○○再到挖土機所停放的地方，
      到達挖土機所在處有一臺自小客車，被告二人在車內，此
      時挖土機的蓄電池上方蓋子已經被撬開，蓄電池放在距離
      挖土機約二、三公尺的地上，當時有在自小客車下方發現
      扣案工具，警方有比對可以竊取挖土機的蓄電池，當時駕
      駛警車抵達現場前並未開警示燈或響警笛，僅開夜間大燈
      ，但該處很空曠，車輛靠近就很明顯等語（見偵查卷第九
      頁至第十二頁訊問筆錄，及原審九十七年六月十日審判筆
      錄），而證人丙○○所有之挖土機之放置在上開農地上，
      而警方到達上開地點時確實查獲該挖土機之放置電瓶處之
      板金確實遭破壞撬開，且該挖土機之蓄電池一臺遭棄置於
      農地上乙節，亦據上開證人陳述甚詳，及有贓物認領保管
      單一紙、現場照片三幀附卷可稽，是據上開證人證述，證
      人丙○○是為看守己有挖土機及該重要機具而留在附近，
      且證人丙○○在停放挖土機時，及事後至現場看守時，該
      挖土機均完好無異狀，且員警鄭志勇第一次至案發地點巡
      邏時觀看該挖土機時，亦未發現有遭破壞之情形，被告二
      人至現場，經證人丙○○報警後，警方到場確實查獲該挖
      土機板金遭人破壞撬挖開，該挖土機之蓄電池一臺丟棄在
      農地上，是證人丙○○如在該處看守挖土機，如發現有他
      人進行行竊，竟按兵不動，而預測被告二人事後會到場，
      待被告二人到場後再報警，並設詞誣陷被告二人！且員警
      鄭志勇第一次巡邏離開至接獲證人丙○○之報案後再趕至
      現場，僅不過數十分鐘甚短時間，怎有可能先由他人先行
      行竊，並將辛苦摘取下之蓄電池棄置農地上而任意離開，
      導致證人丙○○誤會為被告二人行竊！是被告前開所辯是
      否因證人丙○○明知其蓄電池早已被他人拔下，但無法抓
      到偷竊之人而將全部行竊過程加諸在事後到場之被告二人
      身上，及是否可能在證人丙○○未到場看守前已經為他人
      著手行竊，但有某種因素未搬離而棄置在挖土機旁，直到
      被告二人事後剛好駕車經過，並將車輛停放在挖土機旁邊
      ，證人丙○○索性將偷竊電瓶行為誣指為被告二人所為云
      云，均顯然與常情、事理不符，顯為被告二人推諉卸責之
      詞，毫無足取。並按證人之陳述有部分前後不符，究竟何
      者為可採，法院仍得本其自由心證予以斟酌，非謂一有不
      符或矛盾，即應認其全部均為不可採信；又證人係就其見
      聞事項而為陳述，不因與被告認識與否而生影響，被害人
      及證人之供證，基本事實相同，縱前後陳述細節稍有差異
      ，亦不影響其證據之效力，究應如何採證，乃事實審法院
      之職權，苟事實審法院之採證，與經驗、論理法則無違，
      即無違法可言（有最高法院七十四年度臺上字第一五九九
      號及八十年度臺上字第五二一Ｏ號判例意旨可資參佐）。
      證人丙○○雖有關在場看守時，在被告二人尚未到場前有
      何車輛經過，於警詢中稱有自小客車、機車等車輛經過，
      於原審審理時則稱僅有自小客車經過等語，及有關被告丙○○究竟是人在該挖土機上方挖開引擎蓋或是人在挖土機
      下方挖開引擎蓋部分，證人丙○○於警詢及原審審理時所
      述亦有不符部分，然經選任辯護人質疑證人丙○○上開陳
      述內容時，證人丙○○確有再進行陳述確認表示：也有機
      車經過，但沒有停下來等語；及伊看到時適被告甲○○有
      爬上挖土機上扳板金，看能不能弄開，後來有下來，伊有
      聽到碰一聲等語；即於本案發生前究竟有何種車輛經過，
      顯僅與本案無關之細節部分，以及證人丙○○所在位置距
      離所停放挖土機之農地位置約有八十至一百公尺遠，因此
      ，證人丙○○是否可以明確、清楚目視被告甲○○是人站
      在挖土機上面時將該板金撬開，或是站立在農地上伸手將
      挖土機之板金部分撬開，顯有疑問，且證人丙○○已經再
      說明當時所見情形，尚難以上開細節部分證述內容，即驟
      認證人丙○○前開證述內容有何先後不一或前後矛盾之情
      形，並否定證人丙○○所有證述內容。是證人丙○○與被
      告二人均互不相識，亦無怨隙，且分別於檢察官偵查中及
      原審審理中均到庭具結作證，擔負偽證罪之刑事責任，自
      無設詞誣陷被告而自陷己身於偽證罪刑責中之必要，倘被
      告二人未經證人丙○○察覺有行竊其挖土機之蓄電池之情
      事，證人丙○○豈於深夜十一時五十分許，仍撥打電話報
      警，並在現場配合員警採證，至警局製作相關筆錄之理？
      是被告二人於前揭時、地，由被告乙○○負責把風，並由
      被告甲○○下手行竊證人丙○○所有挖土機之蓄電池一臺
      之事實，應堪認定。
（二）被告二人均否認竊盜犯行，並以前詞為辯云云。然觀被告
      二人於警詢中所陳述有關被告二人相約時間，在案發地點
      是否有機車騎士停放該處或經過乙節，及被告甲○○下車
      至何處解尿部分，均不相符。被告甲○○於警詢中陳述：
      「‧‧‧（問：既然你們說現場只有你們二人沒有其他人
      ，丙○○挖土機之蓄電池確實有被偷，不是你們偷的，會
      是誰偷的？）因我們到現場停下來時，有一部機車沒開電
      燈剛離去，我們就熄火在車上聊天，直到警方到來。‧‧
      ‧（問：你與乙○○在該處是否發現其他車輛經過？）我
      們剛到達時有一部機車，但我們到達後沒有機車經過。（
      問：你稱當時有部機車經過，該車是否有停下來？）我們
      到達時，該騎士就從水溝旁走到車邊騎走了，我不知道是
      否有停下來，因為沒有開燈，也沒有看見煞車燈。」等語
      ；被告乙○○則稱：「‧‧‧（問：你與甲○○在該處是
      否發現其他車輛經過？）我聽見聲音，有一部機車經過，
      顏色車牌我沒有看見。（問：你為何沒看見車牌、顏色？
      ）因我將座椅放下平躺，眼睛閉上休息。‧‧‧（問：你
      稱當時有部機車經過，該車是否有停下來？）我們到達時
      就騎走了，我不知道是否有停下來。（問：為何剛才你說
      是平躺下來，聽到有機車經過？）我沒辦法解釋。」等語
      。被告二人駕車至該處是否另有其他駕駛者停留在該處，
      被告甲○○表示有見一名機車騎士在到達時騎乘機車離開
      ，但被告乙○○則先稱與被告甲○○在該處停車有聽見機
      車經過的聲音，復改稱到達時有機車騎士騎乘機車離開等
      語；再者，有關被告甲○○下車至何處解尿部分，另被告
      乙○○於警詢中稱：「‧‧‧（問：他〈被告甲○○〉是
      否走到挖土機旁邊？他從何方向行走？）我不知道。我只
      見他往前行走，我就躺下休息。‧‧‧」，但於檢察官偵
      查中則改陳：「（問：九十七年一月六日晚上十一點到新
      化鎮○○里○○○道路做何事？）我心情不好，我朋友甲○○帶我到那裡聊天，過程中我都沒有下車，甲○○有下
      車尿尿，他到靠近挖土機的地方尿尿。‧‧‧」，即被告
      乙○○陳述有關被告甲○○下車解尿處所，於警詢中表示
      因其躺平無法看見，但於檢察官偵查中則稱有見被告甲○○至靠近挖土機的地方解尿，而被告甲○○於檢察官偵查
      中則陳述有下車至水溝旁邊尿尿，沒有靠近挖土機等語，
      有關被告甲○○下車解尿位置，被告乙○○先稱因在車上
      躺平僅見被告往前走，不知在何處解尿，於檢察官偵查中
      則表示有見到被告至位於挖土機停放位置解尿等語，然甲○○則陳是在水溝旁邊解尿，沒有靠近挖土機等語，據上
      被告二人所陳，及被告個人所陳述內容，則有上開不符，
      或先後不一之情形，被告二人前開所述內容，是否為真，
      顯有疑義。
（三）被告二人另以證人丙○○所證述證人丙○○打電話報警後
      ，警方約十幾分鐘至證人丙○○所在地等語及警方到達案
      發地點前三分鐘就上車等語，進行反推被告二人如有偷竊
      行為，怎可能在警方未到場前將好不容易竊得之蓄電池搬
      上車後逃逸，及被告二人在警方到場前三分鐘已經上車，
      怎可能仍在車上等待三分鐘，等警察來抓云云部分，然據
      證人鄭志勇證述：伊接到證人丙○○報案電話後又開車回
      現場約五分鐘，先到證人丙○○處，再開到挖土機停放位
      置處，約一、二分鐘等語，即證人鄭志勇證稱有關接獲報
      案電話後出發至證人丙○○處約五分鐘及駕車從證人丙○○處駛置被告二人處之時間僅約一、二分鐘，與證人丙○○所證述之十分鐘、三分鐘不符，是證人丙○○所陳述有
      關上開時間部分，顯為證人丙○○個人對時間之感覺，是
      否確為剛好為十分鐘、三分鐘？則有疑問，被告二人即抓
      住證人丙○○所陳述之時間點進而反向推論有足夠時間攜
      帶所竊得之蓄電池逃離卻未逃離與常理不合云云，均屬事
      後卸責之詞，亦不足採。
（四）據證人即到場進行鑑識員警黃正祥雖到庭證稱：伊至現場
      進行採證，現場田地上有以探照燈看並無找到疑似被告甲○○之鞋印，引擎蓋上亦無任何被告丙○○所留鞋印，所
      留一枚鞋印亦是證人丙○○的，電瓶上都是沙，僅有指紋
      滑過痕跡，但從目視來看整個模糊無法拓印採證，被告鞋
      底完全沒有任何泥土，因農地是乾燥的，可能不會沾到鞋
      底上，並未將被告甲○○之鞋取回做化驗等語，是本案事
      發地點農地為乾燥土石地，被告甲○○所穿鞋類為涼鞋，
      即有可能不易留下明顯腳印，鞋底亦不易沾上乾燥土石，
      且證人黃正祥並未將被告甲○○所穿著之涼鞋扣留下並採
      取現場農地土石帶回進行精密鑑驗，以及因遭竊之蓄電池
      丟置在乾燥農地上，雖有指紋滑痕但沾染有沙土而不易採
      集指印，但是否得以精密儀器進行採取指紋再與被告甲○○指紋進行比對，證人黃正祥並未如此操作，是證人黃正
      祥僅以目測觀察，並未進一步以儀器進行檢驗採證，不無
      疏漏之虞，是尚難以證人黃正祥到場採證未發現鞋印，及
      無法採集指紋等情，而驟然否定證人丙○○前開證述遭竊
      過程，即證人黃正祥之證述內容亦不足為有利於被告二人
      之認定。
（五）此外，並有扣押物品目錄表、贓物認領保管單、現場圖各
      一紙、現場照片十一幀均附卷足憑。
（六）綜上所述，被告二人所辯，均係事後卸責之詞，自無可採
      。本案事證明確，被告二人竊盜犯行均堪認定。被告二人
      表明願意接受測謊，以表清白等語。測謊之結果，僅係供
      作法院形成心證之參考，測謊並非調查證據之必要手段，
      且本案事證已臻明確，並無對被告二人進行測謊之必要，
      附此說明。
三、按刑法第三百二十一條第一項第三款之攜帶兇器竊盜罪，其
    所稱「兇器」，其種類並無限制，凡客觀上足對人之生命、
    身體、安全構成威脅，具有危險性之兇器均屬之，且祇須行
    竊時攜帶此種具有危險性之兇器為已足，並不以攜帶之初有
    行兇之意圖為必要，最高法院七十九年臺上字第五二五三號
    判例可資參照。經查，本件被告二人前揭行竊時所持之開口
    扳手及人字型六角扳手各一支，均屬鋼製材質，質地堅硬，
    客觀上足以殺傷人之生命、身體，有相片在卷可佐，顯為具
    有危險性之兇器。故核被告甲○○、乙○○二人所為均係犯
    刑法第三百二十一條第一項第三款之攜帶兇器竊盜罪。被告
    二人就本件犯行，有犯意之聯絡，行為之分擔，均為共同正
    犯。又被告甲○○有如事實欄所述之前案科刑及執行紀錄，
    有卷附臺灣高等法院被告前案紀錄表可按，其受有期徒刑之
    執行完畢，五年以內故意再犯有期徒刑以上之罪，為累犯，
    應依刑法第四十七條之規定加重其刑。
四、撤銷改判之理由：
    原判決以被告二人罪證明確，予以論罪科刑，固非無據。惟
    查，(一)、被告二人就本件犯行，有犯意之聯絡，行為之分擔
    ，均為共同正犯。原判決漏未論及，已有不當；(二)、原判決
    固於理由中敘及扣案之人字型六角扳手、開口扳手各一支均
    為被告甲○○所有，業據被告甲○○陳述甚明，且為被告行
    竊所用之工具，均應依刑法第三十八條第一項第二款規定沒
    收。惟於主文卻漏未為沒收之諭知，亦有疏漏。被告二人即
    上訴人上訴均否認犯罪，請求撤銷原判決，如上所述，雖無
    理由，然原判決既有上開可議之處，即應由本院撤銷改判。
    爰審酌被告二人四肢均健全，具有完全謀生能力，竟圖不勞
    而獲，任意破壞他人機具竊取他人財物，法紀觀念淡薄，所
    竊得之財物，幸經證人丙○○在場守候發覺遭竊而報警並即
    時追回，但證人丙○○所有之挖土機板金處遭破壞，被告二
    人行竊致告訴人丙○○所受損失，被告二人於犯罪後均否認
    犯行，毫無悔改之態度，兼權衡公訴檢察官於原審對被告甲○○具體求處有期徒刑一年四月，被告乙○○求處有期徒刑
    八月之刑度，尚嫌過重等一切情狀，分別量處如主文所示之
    刑，並就被告乙○○部分諭知易科罰金之折算標準。扣案之
    人字型六角扳手、開口扳手各一支均為被告甲○○所有，業
    據被告甲○○陳述甚明，且為被告行竊所用之工具，均應依
    刑法第三十八條第一項第二款規定沒收；另扣案之破壞剪一
    支，雖為被告丙○○所有，但被告否認行竊犯行，經比對後
    尚難認為被告行竊所用之工具，即無證據認為扣案破壞剪一
    支為被告供犯罪所用之物，且亦非違禁物或預備供犯罪所用
    之物，故不另為沒收之諭知，附此敘明。
據上論結，應依刑事訴訟法第三百六十九條第一項前段、第三百
六十四條、第二百九十九條第一項前段，刑法第三百二十一條第
一項第三款、第二十八條、第四十七條、第四十一條第一項前段
、第三十八條第一項第二款，刑法施行法第一條之一，判決如主
文。
本案經檢察官曾銘芳到庭執行職務。
中    華    民    國    97    年    10    月    28    日
                  刑事第六庭    審判長法  官  董武全
                                      法  官  沈揚仁
                                      法  官  曾文欣
以上正本證明與原本無異。
不得上訴。
                                      書記官  李育儒
中    華    民    國    97    年    10    月    29    日
附錄本案論罪科刑法條
刑法第三百二十一條：
犯竊盜罪而有左列情形之一者，處六月以上、五年以下有期徒刑
：一於夜間侵入住宅或有人居住之建築物、船艦或隱匿其內而犯
之者。
二  毀越門扇、牆垣或其他安全設備而犯之者。
三  攜帶兇器而犯之者。
四  結夥三人以上而犯之者。
五  乘火災、水災或其他災害之際而犯之者。
六  在車站或埠頭而犯之者。
前項之未遂犯罰之。


司法院資訊處製作；財團法人民間司法改革基金會備份。
